臺灣雲林地方法院刑事附帶民事訴訟判決
　　原　　告　甲○○
　　被　　告　乙○○
右列被告因九十一年度易字第六九號妨害家庭案件，經原告提起附帶民事訴訟，請求
損害賠償事件，本院判決如左：
    主  文
被告應給付原告新台幣貳拾萬元，及自民國九十一年二月二十八日起至清償日止，按
年息百分之五計算之利息。
原告其餘之訴駁回。
第一項判決，於原告以新台幣柒萬元為被告提供擔保後，得假執行。
原告其餘假執行之聲請駁回。
    事  實
甲、原告方面：
一、聲明：被告應給付原告新台幣（下同）五十萬元，及自訴狀繕本送達翌日起至清
    償日止，按年息百分之五計算之利息。原告並願供擔保，請准宣告假執行。
二、陳述：被告乙○○明知邢幼臣係原告之配偶，竟基於概括之犯意，自八十年間某
    日起至九十年一月十九日止，連續在其位於雲林縣虎尾鎮廉使里廉使四一二號住
    處及台北、台南、高雄等處，與邢幼臣發生多次性關係，對原告之婚姻、家庭及
    精神，造成無法彌補之損害，刑事部分，業據檢察官以九十一年度偵字第一０七
    號提起公訴在案，為此提起本件刑事附帶民事訴訟，依民法第一百八十四條第一
    項後及第一百九十條第三項、第一項規定，請求被告為如訴之聲明之給付。
三、証據：引用刑事案卷証據資料。
乙、被告方面：
一、聲明：原告之訴駁回。
二、陳述：原告請求之金額過高。且原告未管好邢幼臣，亦有責任；再者，邢幼臣亦
    曾打過被告。
    理  由
甲、得心証之理由：
一、原告主張之前揭事實，業據本院於九十一年度易字第六九號被告妨害家庭案件判
    決認定屬實，且判處被告罪刑在案。
二、按因故意或過失，不法侵害他人之權利者，負損害賠償責任。故意以背於善良風
    俗之方法，加損害於他人者亦同；又不法侵害他人之身體、健康、名譽、自由、
    信用、隱私、貞操，或不法侵害其他人格法益而情節重大者，被害人雖非財產上
    之損害，亦得請求賠償相當之金額。其名譽被侵害者，並得請求回復名譽之適當
    處分。前項規定，於不法侵害他人基於父、母、子、女或配偶關係之身分法益而
    情節重大者，準用之，民法第一百八十四條第一項及第一百九十五條第一、三項
    分別定有明文。被告既明知邢幼臣為原告之配偶，仍自八十年間某日起至九十年
    一月十九日止，連續與其發生多次性關係，則原告主張被告已不法侵害其基於配
    偶關係之身分法益而情節重大，足信屬實，故原告本於上開侵權行為之規定，請
    求被告負精神上損害賠償責任，為有理由。爰審酌原告與被告分別為國中肄業及
    高中肄業，且目前職業均為家管之身分、資力，業經兩造在本院上開刑事案件審
    理中供陳明確，和被告加害之情節，及原告精神所受痛苦之程度，認原告請求被
    告給付精神上損害賠償二十萬元，及自訴狀繕本送達翌日即九十一年二月二十八
    日起至清償日止，依法定利率計算之利息，為有理由，應予准許。超過部分，尚
    屬無據，應予駁回。
乙、假執行之宣告：
    原告陳明願供擔保，聲請宣告假執行，於其請求有理由部分，核無不合，爰酌定
    相當之擔保金額宣告之。至於其請求無理由部分，其假執行之聲請，已因訴之駁
    回而失所附麗，應併予駁回。
丙、結論：本件原告之訴為一部有理由、一部無理由，依刑事訴訟法第五百零二條、
    第四百九十一條第十款，民事訴訟法第三百九十條第二項，判決如主文。
中      華      民      國    九十一    年    三      月      十四      日
                                         臺灣雲林地方法院刑事第一庭
                                             法  官  黃  一  馨
右為正本，係照原本作成。
本判決，非對於刑事訴訟判決有上訴時，不得上訴，並應於送達後十日內向本院提出
上訴狀。
                                             書記官  鄭  國  銘
中      華      民      國    九十一    年    三      月      十四      日
